sv: Sprutans manövermekanism: Gravitationsmatning; Manuell pump; Trycksatt aerosol; Spraypump; Annat
da: Sprøjtes betjeningsmekanisme: Tyngdekraft; Manuel pumpe; Trykaerosol; Udløserspray; Andet
ko: 분무기 작동 메커니즘: 중력 공급식; 수동 펌프; 가압 에어로졸; 트리거 스프레이; 기타
en: Sprayer operation mechanism: Gravity feed; Manual pump; Pressurized aerosol; Trigger spray; Other
de: Sprühmechanismus: Schwerkraftzuführung; Handpumpe; Druckgas; Trigger; Sonstiges
hr-HR: Mehanizam rada raspršivača: Gravitacijski dovod; Ručna pumpa; Aerosol pod tlakom; Sprej s okidačem; Ostalo
fi: Ruiskun toimintamekanismi: Painovoimasyöttöinen; Manuaalinen pumppu; Paineistettu aerosoli; Liipaisinsuihke; Muu
it: Meccanismo di azionamento dello spruzzatore: Alimentazione a gravità; Pompa manuale; Aerosol pressurizzato; Spray a grilletto; Altro
ru: Механизм работы распылителя: Самотечный; Ручной (помповый); Аэрозоль под давлением; Триггерный распылитель; Другое
lt-LT: Purkštuvo veikimo mechanizmas: Gravitacinis padavimas; Rankinė pompa; Slėginis aerozolis; Gaiduko tipo purškiklis; Kita
es: Mecanismo de funcionamiento del pulverizador: Dispensador por gravedad; Bomba automática; Aerosol presurizado; Pulverizador activador; Otros
pt-BR: Mecanismo de operação do pulverizador: Alimentação por gravidade; Bomba manual; Aerossol pressurizado; Spray com gatilho; Outro
pt-PT: Mecanismo de funcionamento do pulverizador: Alimentação por gravidade; Bomba manual; Aerossol pressurizado; Spray acionador; Outro
th: กลไกการทำงานของเครื่องพ่น: ฟีดแรงโน้มถ่วง; ปั๊มด้วยมือ; สเปรย์อัดแรงดัน; สเปรย์แบบไกปืน; อื่นๆ
cs: Mechanismus ovládání rozprašovače: S horní nádobkou; Ruční tlakové; Tlakový aerosol; Spoušť; Jiné
sk-SK: Mechanizmus ovládania postrekovača: Gravitačné plnenie; Manuálna pumpa; Tlakový aerosól; Ručná spúšť; Iné
nl: Werkingsmechanisme van sproeier: Zwaartekrachtvoeding; Handmatige pomp; Aerosol onder druk; Verstuiver; Overig
fr: Mécanisme de fonctionnement du pulvérisateur: À alimentation par gravité; Pompe manuelle; Aérosol sous pression; Spray déclencheur; Autre
sl-SI: Mehanizem delovanja razpršilnika: Gravitacijsko napajanje; Ročna črpalka; Aerosol pod tlakom; Sprožilni sprej; Druga
el: Μηχανισμός λειτουργίας ψεκαστήρα: Τροφοδοσία βαρύτητας; Χειροκίνητη αντλία; Αερόλυμα υπό πίεση; σπρέι στοιχείου ενεργοποίησης; Άλλο
ja: スプレーの操作機構: 重力フィード; 手動ポンプ; 加圧エアロゾル; トリガースプレー; その他
zh-TW: 噴霧器操作機制: 重力式; 手動按壓; 加壓氣霧劑; 扳機式噴霧; 其他
ro-RO: Mecanismul de operare a pulverizatorului: Alimentare gravitațională; Pompă manuală; Aerosol presurizat; Pulverizare cu declanșator; Altele
zh-CN: 喷雾器操作机制: 重力进液; 手动泵; 加压气雾; 扳机喷雾; 其他
nb: Sprøytens betjeningsmekanisme: Tyngdekraftsmating; Manuell pumpe; Trykkaerosol; Utløserspray; Annet
pl: Mechanizm działania opryskiwacza: Grawitacyjne; Ręczna pompka; Aerozol ciśnieniowy; Spray z triggerem; Inne
bg-BG: Механизъм за работа на пръскачката: Гравитационно подаване; Ръчна помпичка; Аерозол под налягане; Пръскане с натиск; Друго
vi: Cơ chế vận hành bình xịt: Cấp bằng trọng lực; Bơm thủ công; Bình xịt áp suất; Bình xịt có cò bấm; Khác
tr: Püskürtme cihazının çalışma mekanizması: Yerçekimi beslemeli; Manuel pompa; Basınçlı aerosol; Tetikli sprey; Diğer
hu: Permetezőgép működtető mechanizmusa: Gravitációs adagolás; Kézi pumpa; Nyomás alatt álló aeroszol; Szórófejes flakon; Egyéb